【裁判字號】    94,上訴,1835
【裁判日期】    950127
【裁判案由】    違反毒品危害防制條例
【裁判全文】
臺灣高等法院高雄分院刑事判決        94年度上訴字第1835號
上  訴  人
即  被  告  甲○○
                    現另案於屏東監獄竹田分監執行
上列上訴人因違反毒品危害防制條例案件，不服臺灣屏東地方法
院94年度訴字第960 號中華民國94年11月3 日第一審判決（起訴
案號：臺灣屏東地方法院檢察署94年度毒偵字第2187號），提起
上訴，本院判決如下：
    主  文
上訴駁回。
    事  實
一、甲○○曾於民國92年間，因詐欺、違反毒品危害防制條例案
    件經台灣屏東地方法院92年度簡字第286 號及92年度訴字第
    595 號判決分別判處有期徒刑5 月、7 月確定，經定應執行
    刑為有期徒刑10月確定，於93年11月4 日縮刑期滿執行完畢
    。
二、甲○○又於88年間因施用毒品案件，經台灣屏東地方法院以
    88年度毒聲字第1500號裁定送觀察勒戒後，認無繼續施用毒
    品傾向，由臺灣屏東地方法院檢察署檢察官於88年10月1日
    以88年度毒偵緝字第27號為不起訴處分確定；又於89年間因
    施用毒品案件，經台灣屏東地方法院以89年度毒聲字第1168
    號裁定送觀察勒戒後，認有繼續施用毒品傾向，由同法院以
    89 年 度毒聲字第1585號裁定令入戒治處所施以強制戒治一
    年（刑案部分經臺灣屏東地方法院檢察署檢察官提起公訴，
    經法院判決判處有期徒刑5 月確定），因其成效經評定為合
    格，由同法院以89年度毒聲字第2908號裁定停止戒治並付保
    護管束，於90年6 月28日因保護管束期滿強制戒治執行完畢
    。詎甲○○竟不知悔改，於上開強制戒治執行完畢釋放後5
    年內，竟分別基於施用第一級毒品海洛因及第二級毒品甲基
    安非他命之犯意，於94年7 月10日某時，在屏東縣長治鄉德
    榮村西埔巷4 號住處，將第一級毒品海洛因加水稀釋，以注
    射針筒注射手臂之方式，及將甲基安非他命置於破電燈泡上
    以打火機燃燒後吸食其煙霧之方式，分別施用第一級毒品海
    洛因、第二級毒品甲基安非他命各1 次，嗣經臺灣屏東地方
    法院檢察署檢察官於94年7 月12日上午10時許，因竊盜案件
    傳喚到案，並命警採尿送驗而查獲。
三、案經屏東縣警察局報請台灣屏東地方法院檢察署檢察官偵查
    起訴。
    理    由
一、上開施用第一、二級毒品之犯罪事實，業經被告自白不諱，
    並有卷存尿液受檢人真實姓名代號對照表乙紙、台灣檢驗科
    技股份有限公司濫用藥物尿液檢驗報告乙紙及照片2 幀為證
    ，且被告前揭因施用毒品，經裁定送觀察勒戒後，認有繼續
    施用毒品傾向，再經裁定令入戒治處所施以強制戒治，嗣於
    90年6 月28日因保護管束期滿強制戒治執行完畢之事實，復
    有臺灣屏東地方法院檢察署刑案資料查註紀錄表、臺灣高等
    法院被告全國前案紀錄表各乙份可證，是本件事證明確，被
    告於強制戒治執行完畢釋放後5 年內再為施用第一、二級毒
    品之犯行應可認定。
二、查海洛因、甲基安非他命，分別屬毒品危害防制條例第2 條
    第2 項第1 、2 款所規定之第一、二級毒品，故核被告所為
    ，係犯毒品危害防制條例第10條第1 項之施用第一級毒品罪
    及同條第2 項施用第二毒品罪。被告持有第一、二級毒品海
    洛因、甲基安非他命進而施用，其持有之低度行為均為施用
    之高度行為吸收，均不另論罪。被告所犯上開二罪，犯意各
    別，行為互異，應分論併罰。被告曾於92年間，因詐欺、違
    反毒品危害防制條例案件經法院分別判處有期徒刑5 月、7
    月確定，又經定應執行刑為有期徒刑10月確定，於93年11月
    4 日縮刑期滿執行完畢，有上開前科資料可證，其受有期徒
    刑執行完畢後5 年以內，再犯本件最重本刑為有期徒刑以上
    之罪，為累犯，應依刑法第47 條 之規定，均各加重其刑。
三、原審因而依毒品危害防制條例第10條第1 、2 項規定，並審
    酌被告有多次施用毒品犯行前科紀錄，足見其不思悔改，自
    制力亦顯不佳；惟考量被告能坦承犯行，犯後態度良好，而
    其施用毒品行為於本質上係屬自我戕害行為，並未對社會造
    成直接而過鉅之損害，反社會性之程度應屬較低等一切情狀
    ，分別就施用第一、二級毒品量處有期徒刑1 年、7 月，並
    定其應執行之刑為1 年6 月。本院認原審判決認事用法俱無
    違誤，量刑亦稱妥當，被告上訴意旨認原判決量刑太重，為
    無足取，上訴無理由，應予駁回。
四、末按，在最後審理事實法院宣示判決後，始行發生之事實，
    既非該法院所得審判，即為該案判決之既判力所不能及，檢
    察官或自訴人如就此部發生之事實依法起訴，既不在曾經確
    定判決之範圍以內，即係另一犯罪問題，受訴法院仍應分別
    為有罪或無罪之實體上裁判（最高法院32年度上字第2578號
    判例可資參酌），故本件被告之前分別施用第一、二級毒品
    海洛因、甲基安非他命案件，雖經原審法院於94年7 月6 日
    以94年度訴字第475 號為論罪科判決，而於94年7 月25日確
    定，然本件犯罪時間即94年7 月10日，係發生於最後審理事
    實法院宣示判決即94年7 月6 日之後，則依上開說明，本件
    施用第一、二級毒品之犯罪事實自非原審法院前開94年度訴
    字第475 號確定判決既判力所及，附此敘明。
據上論結，應依刑事訴訟法第368 條，判決如主文。
本案經檢察官郭振昌到庭執行職務。
中    華    民    國    95    年    1     月    27    日
                  刑事第一庭    審判長法  官  郭雅美
                                      法  官  楊富強
                                      法  官  莊崑山
以上正本證明與原本無異。
施用第二級毒品部分不得上訴。
其餘部分如不服本判決應於收受本判決後10日內向本院提出上訴
書狀，其未敘述上訴理由者，並得於提起上訴後10日內向本院補
提理由書狀（均須按他造當事人之人數附繕本）「切勿逕送上級
法院」。
中    華    民    國    95    年    1     月    27    日
                                      書記官  張文斌
附錄本件判決論罪科刑法條：
毒品危害防制條例第10條：
施用第一級毒品者，處 6 月以上 5 年以下有期徒刑。
施用第二級毒品者，處 3 年以下有期徒刑。


司法院資訊處製作；財團法人民間司法改革基金會備份。
